臺灣高等法院刑事裁定
111年度聲字第3171號
聲  請  人  臺灣高等檢察署檢察官
受  刑  人  吳長霖


上列聲請人因受刑人數罪併罰有二裁判以上，聲請定其應執行之
刑（聲請案號：臺灣高等檢察署111年度執聲字第1440號），本
院裁定如下：
    主  文
甲○○犯如附表所示各罪所處之刑，應執行有期徒刑拾貳年。
    理  由
一、聲請意旨略以：受刑人甲○○因殺人未遂等數罪，先後經判決
    確定如附表，應依刑法第53條、第50條第1項但書、第2項、
    第51條第5款之規定，定其應執行之刑，爰依刑事訴訟法第4
    77條第1項之規定聲請定應執行之刑等語。
二、按行為後法律有變更者，適用行為時之法律，但行為後之法
    律有利於行為人者，適用最有利於行為人之法律，刑法第2
    條第1項定有明文。又依刑法第51條定應執行刑時，裁判確
    定前犯數罪，或其中一罪在新法施行前者，均應為新舊法比
    較（最高法院95年第8次刑事庭會議決議參照）。查受刑人
    犯如附表所示之罪後，刑法第50條則於民國102年1月23日修
    正公布（102年1月25日生效），修正前刑法第50條之規定為
    「裁判確定前犯數罪者，併合處罰之。」修正後則改為「裁
    判確定前犯數罪者，併合處罰之。但有下列情形之一者，不
    在此限：一、得易科罰金之罪與不得易科罰金之罪。二、得
    易科罰金之罪與不得易服社會勞動之罪。三、得易服社會勞
    動之罪與不得易科罰金之罪。四、得易服社會勞動之罪與不
    得易服社會勞動之罪。前項但書情形，受刑人請求檢察官聲
    請定應執行刑者，依第51條規定定之。」經比較新舊法，修
    正後條文並未更動本文部分，僅加入但書及第2項規定，且
    修正後但書之規定，乃針對得易科罰金、易服社會勞動之罪
    與不得易科罰金、易服社會勞動之罪，可否合併處罰之情形
    加以修正。是修正前刑法第50條既剝奪受刑人原得選擇易刑
    處分之利益，自屬不利於受刑人，應適用修正後之刑法第50
    條規定。
三、按裁判確定前犯數罪者，併合處罰之；數罪併罰有二裁判以
    上者，應依刑法第51條之規定定其應執行之刑；宣告多數有
    期徒刑者，於各刑中之最長期以上，各刑合併之刑期以下，
    定其刑期，但不得逾30年，刑法第50條第1項、第53條、第5
    1條第5款分別定有明文。 
四、經查：
　㈠受刑人犯如附表所示之5罪，前經臺灣新北地方法院、本院及
    最高法院分別判處如附表所示之刑，均經確定在案（聲請書
    誤載部分更正如附表所示），且如附表編號2至5所示之罪均
    為如附表編號1所示之裁判確定前所犯，此有本院被告前案
    紀錄表及上開刑事判決在卷可稽。其中受刑人所犯如附表編
    號1至3所示之罪所處之刑均為得易科罰金，如附表編號4、5
    所示之罪所處之刑則不得易科罰金，原不得合併定應執行刑
    。然受刑人業已請求檢察官就如附表所示5罪合併聲請定應
    執行刑，此有受刑人提出之臺灣臺北地方檢察署依102年1月
    23日修正之刑法第50條調查受刑人是否聲請定應執行刑調查
    表及執行筆錄在卷可稽（見本院卷第11至15頁），合於刑法
    第50條第2項之規定，檢察官就如附表所示各罪所處之有期
    徒刑，聲請合併定應執行刑，本院審核認聲請為正當。爰審
    酌受刑人所犯如附表所示編號1至5分別為施用第二級毒品罪
    、傷害罪、妨害自由罪、販賣第三級毒品罪、殺人未遂罪，
    其等犯罪間犯罪類型、行為態樣、手段、動機及所侵害法益
    不相同，責任非難重複程度較低，兼衡受刑人犯如附表編號
    1至4所示之罪，曾經本院102年度聲字第3586號裁定應執行
    刑有期徒刑6年2月確定等情，就其所犯之罪整體評價其應受
    非難及矯治之程度，兼衡刑罰經濟與公平、比例等原則，定
    其應執行刑如主文所示。至如附表編號1至4所示之罪已執行
    完畢部分自不能重複執行，應由檢察官於指揮執行時扣除之
    ，此與定應執行之刑之裁定無涉，併予敘明。
據上論斷，應依刑事訴訟法第477條第1項，刑法第50條第2項、
第53條、51條第5款，裁定如主文。
中　　華　　民　　國　　111 　年　　10　　月　　31　　日
                  刑事第二十三庭審判長法　官  許永煌
　　　　　　　　　　　　　　　　　    法　官  黃美文
　　　　　　　　　　　　　　　　　    法　官  雷淑雯
以上正本證明與原本無異。
如不服本裁定，應於收受送達後5日內向本院提出抗告狀。
                                      書記官  林立柏
中　　華　　民　　國　　111 　年　　11　　月　　7 　　日
附表
編            號  1 2 3 罪            名   施用第二級毒品 傷害 妨害自由 宣     告     刑  有期徒刑2月，如易科罰金，以新臺幣1,000元折算1日 有期徒刑4月，如易科罰金，以新臺幣1,000元折算1日 有期徒刑2月，如易科罰金，以新臺幣1,000元折算1日 犯   罪  日   期  100年8月22日晚間8時30分為警採尿時起回溯96小時內之某時（不含為警逮捕之公權力拘束期間） 100年6月23日凌晨3時許 100年5月28日 偵查（自訴）機關 年  度   案  號  臺灣新北地方檢察署101年度毒偵字第1352號 臺灣新北地方檢察署100年度偵字第28905、30621號 臺灣新北地方檢察署100年度偵字第19228、21981、23701、32680號 最  後 事實審 法    院 臺灣新北地方法院 臺灣高等法院 臺灣新北地方法院  案    號 101年度簡字第2209號 101年度上易字第2564號 102年度訴字第202號  判決日期 101年4月9日 102年3月8日 102年4月19日 確  定 判  決 法    院 臺灣新北地方法院 臺灣高等法院 臺灣新北地方法院  案    號 101年度簡字第2209號 101年度上易字第2564號 102年度訴字第202號  確定日期 101年5月11日 102年3月8日 102年5月30日 備            註  臺灣新北地方檢察署101年度執字第6045號 臺灣新北地方檢察署102年度執字第3584號 臺灣新北地方檢察署102年度執字第6906號   編號1至4曾經本院102年度聲字第3586號裁定應執行刑有期徒刑6年2月（已執行完畢）   

編            號  4 5 6 罪            名  販賣第三級毒品 成年人共同故意對少年犯殺人未遂 （本欄空白） 宣     告     刑  有期徒刑5年10月 有期徒刑6年3月 （本欄空白） 犯   罪  日   期  100年10月3日 101年4月16日 （本欄空白） 偵查（自訴）機關 年   度   案  號  臺灣新北地方檢察署101年度偵字第9150號 臺灣臺北地方檢察署100年度偵字第18101號、101年度偵字第10450、11263、11746、12105、12227、15057、16202、16795、17083、17361、18038、18434號、101年度偵續字第227、274號、104年度撤緩偵字第236號 （本欄空白） 最  後 事實審 法    院 臺灣高等法院 臺灣高等法院 （本欄空白）  案    號 102年度上訴字第519號 106年度原上訴字第91號 （本欄空白）  判決日期 102年5月22日 109年4月15日 （本欄空白） 確  定 判  決 法    院 最高法院 最高法院 （本欄空白）  案    號 102年度台上字第3972號 109年度台上字第3914號 （本欄空白）  確定日期 109年10月2日 109年11月4日 （本欄空白） 備            註  臺灣新北地方檢察署102年度執字第12701號 臺灣臺北地方檢察署109年度執字第6871號 （本欄空白）   編號1至4曾經本院102年度聲字第3586號裁定應執行刑有期徒刑6年2月（已執行完畢）